【裁判字號】    91,易,3531
【裁判日期】    920114
【裁判案由】    著作權法
【裁判全文】
臺灣板橋地方法院刑事判決                        九十一年度易字第三五三一號
    公  訴  人  臺灣板橋地方法院檢察署檢察官
    被      告  甲○○  女  三.
右列被告因違反著作權法案件，經檢察官聲請簡易判決處刑（九十一年度偵字第一二
八三六號），嗣經本院三重簡易庭認不得以簡易判決處刑（受理案號：九十一年度重
簡字第九三六號），移送本院刑事庭改依通常程序審判，本院判決如左：
    主  文
甲○○共同以明知為侵害著作權之物，意圖營利而交付之方法侵害他人之著作權，處
有期徒刑肆月，如易科罰金以佰元折算壹日。
扣案如附表所示之盜版音樂光碟片共貳佰拾柒片，均沒收。
    事  實
一、甲○○曾於民國九十年四月三十日因違反著作權法案件，經臺灣高雄地方法院判
    處有期徒刑二月、緩刑二年確定，現仍在緩刑期間，猶不知悔改，明知如附表所
    示音樂光碟片內所附歌曲，分係如附表所示之公司所錄製、發行，而享有著作財
    產權之錄音著作，非經上述著作財產權公司之同意或授權，不得擅自重製，且明
    知真實姓名年籍不詳綽號「阿郝」之成年男子僱用其販售之音樂光碟片，均係由
    不詳姓名年籍人士未經同意或授權而非法重製之侵害著作權之物，竟仍與「阿郝
    」共同基於意圖販賣盜版音樂光碟片營利之犯意聯絡，以每日薪資新台幣（下同
    ）二百元之代價，受僱於「阿凱」，而於九十一年五月二十八日，在臺北縣五股
    鄉○○路一四五號旁之攤位，以每片新台幣（下同）一百元之價格，販賣交付未
    經合法授權擅自重製之音樂光碟片予不特定之顧客，而侵害如附表所示之公司之
    著作財產權。嗣於九十一年五月二十八日晚上八時五十分許，為警在上址攤位處
    查獲，並扣得如附表所示之盜版音樂光碟片二百十七片（片名、數量詳如附表所
    示。
二、案經如附表所示之著作權人訴由臺北市政府政府警察局士林分局報請臺灣板橋地
    方法院檢察署檢察官偵查起訴。
    理  由
一、訊之被告甲○○固供承有於前開時地經警查獲之事實，惟矢口否認有何違反著作
    權法之犯行，辯稱：其係在一旁販賣飾品、運動鞋等物，嗣「阿郝」之男子前往
    借用其攤位之一部分擺攤，「阿郝」係將貨品及錢箱放在攤位前，人即先行離去
    ，待無人之際再前往收攤，為警查獲當時，其係受「阿郝」之託，臨時代為看顧
    攤位，看客人有無將錢放入箱內，其並未受僱於「阿郝」云云。經查，右揭犯罪
    事實，業據告訴代理人陳信義、乙○○分別於警訊及本院審理時均指訴甚詳，而
    查，被告於警訊時即自承其有於上述時地，以每日二百元之代價受僱於「阿郝」
    販賣盜版之音樂光碟片不虛（見偵查卷第四頁背面），已足證告訴代理人之指訴
    應可採信。則被告於偵審中既亦供稱其有代「阿郝」看顧攤位之情無訛（見偵查
    卷第二二頁背面、本院九十一年十二月三十一日審判筆錄），是查，倘被告並未
    受僱於「阿郝」之人，「阿郝」應不至將貨品及錢箱等有價值之財物，委由不相
    干之被告看管，益徵被告確有受僱於「阿郝」販售盜版音樂光碟片之事實至明。
    此外，復有公司執照、營利事業登記證、著作權物封面影本等件附卷可稽，並有
    共犯「阿郝」所有供販賣所用如附表所示之盜版音樂光碟片共二百十七片扣案足
    資佐證。本案事證已臻明確，被告犯行堪以認定，應依法論科。
二、核被告所為，係犯著作權法第八十七條第二款之明知為侵害著作權之物意圖營利
    而交付罪，應依同法第九十三條第三款規定處斷。其與綽號「阿郝」之成年男子
    間，對於販賣盜版音樂光碟片之犯行，有犯意聯絡及行為分擔，俱為共同正犯。
    被告基於營利之意圖而持有、陳列、販賣上開盜版音樂光碟片，其低度之意圖散
    布而陳列、持有之行為，為高度之意圖營利而交付之行為所吸收，不另論罪。爰
    審酌被告屢次侵害他人之智慧財產權，與其犯罪之動機、目的、手段、智識程度
    、所販賣侵害告訴人著作權之盜版物品數量，暨販賣之時間為一日，及犯罪後態
    度不佳否認犯行等一切情狀，量處如主文所示之刑，並諭知易科罰金之折算標準
    ，以示懲儆。
三、扣案如附表所示之盜版音樂光碟片共二百十七片，係共犯「阿郝」所有供犯罪所
    用之物，此據被告於警訊及偵審中均陳明在卷，爰依刑法第三十八條第一項第二
    款之規定，予以宣告沒收。
據上論斷，應依刑事訴訟法第二百九十九條第一項前段、第四百五十二條，著作權法
第九十三條第三款，刑法第十一條前段、第二十八條、第四十一條第一項前段、第三
十八條第一項第二款，罰金罰鍰提高標準條例第二條，判決如主文。
本案經檢察官許梨雯到庭執行職務。
中      華      民      國     九十二     年      一      月   十四     日
                                      臺灣板橋地方法院刑事第五庭
                                          法  官  邱  靜  琪
右正本證明與原本無異。
如不服本判決，應於判決送達後十日內向本院提出上訴狀（應附繕本），上訴於臺灣
高等法院。
                                          書記官  黃  頌  棻
中      華      民      國   九十二     年      一      月   十五     日
附錄本案論罪科刑法條全文：
著作權法第八十七條：
有左列情形之一者，除本法另有規定外，視為侵害著作權或製版權︰
一、以侵害著作人名譽之方法利用其著作者。
二、明知為侵害著作權或製版權之物而散布或意圖散布而陳列或持有或意圖營利而交
    付者。
三、輸入未經著作財產權人或製版權人授權重製之重製物或製版物者。
四、未經著作財產權人同意而輸入著作原件或其重製物者。
五、明知係侵害電腦程式著作財產權之重製物而仍作為直接營利之使用者。
著作權法第九十三條：
有左列情形之一者，處二年以下有期徒刑，得併科新台幣十萬元以下罰金︰
一、侵害第十五條至第十七條規定之著作人格權者。
二、違反第七十條規定。
三、以第八十七條各款方法之一侵害他人之著作權者。


司法院資訊處製作；財團法人民間司法改革基金會備份。
